【裁判字號】    95,易,208
【裁判日期】    951110
【裁判案由】    傷害
【裁判全文】
臺灣宜蘭地方法院刑事判決
公  訴  人  臺灣宜蘭地方法院檢察署檢察官
被      告  甲○○
上列被告因傷害案件，經檢察官提起公訴（95年度偵字第2222號
），被告於本院準備程序中為有罪之陳述，經告以簡式審判程序
之旨，並聽取當事人意見後，經合議庭評議裁定由受命法官獨任
行簡式審判程序，判決如下：
    主  文
甲○○傷害人之身體，處有期徒刑貳月，如易科罰金以銀元參佰
元即新臺幣玖佰元折算壹日。
    事  實
一、甲○○前因乙○○未得其同意將船舶置放於其位於宜蘭縣礁
    溪鄉○○○路1之54 號屋外而懷有嫌隙，於民國95年5月1日
    上午8時45分許，駕駛車號SE-8311號自小客車行經宜蘭縣礁
    溪鄉○○○路1之59 號前時，發現乙○○人在路中央，竟基
    於傷害之犯意，駕駛其自小客車往乙○○駛去，致乙○○受
    有左下肢及右上肢擦傷等傷害。
二、案經乙○○訴由宜蘭縣警察局礁溪分局報請臺灣宜蘭地方法
    院檢察署檢察官偵查起訴。
    理  由
一、認定犯罪事實所憑之證據及理由：
    上開犯罪事實業據被告甲○○坦承不諱，告訴人乙○○及在
    場目擊之丙○○雖稱被告曾出言「今天撞不死你下次一定撞
    死你」等語，惟被告於警詢時陳稱曾按喇叭示警，佐以告訴
    人乙○○所受之傷勢尚稱輕微，難認被告有使人受重傷或殺
    人之犯意，復有診斷證明書1紙及現場照片7張（警卷第12、
    14-17 頁）在卷可參，足認被告任意性自白與事實相符，犯
    行堪予認定，應依法論科。
二、論罪科刑之理由：
（一）被告行為後，於94 年1月7日修正通過之新刑法已於95年7
      月1日施行，修正後刑法第2 條第1項規定：「行為後法律
      有變更者，適用行為時之法律，但行為後之法律有利於行
      為人者，適用最有利於行為人之法律。」此規定係法律變
      更所生新舊法律比較適用之準據法，其本身不生新舊法比
      較之問題，均依裁判時即修正後之刑法第2條第1項定其應
      適用之刑法法律，合先敘明。
（二）刑法第277條第1項之傷害罪並非此次修法之範圍，其法定
      刑形式上仍維持3年以下有期徒刑、拘役或1,000元以下罰
      金。然刑法第33 條第5款已由原先：「罰金：一元以上」
      修正為：「罰金：新臺幣一千元以上，以百元計算之」，
      且刑法施行法第1條之1亦規定：「中華民國九十四年一月
      七日刑法修正施行後，刑法分則編所定罰金之貨幣單位為
      新臺幣。九十四年一月七日刑法修正時，刑法分則編未修
      正之條文定有罰金者，自九十四年一月七日刑法修正施行
      後，就其所定數額提高為三十倍。但七十二年六月二十六
      日至九十四年一月七日新增或修正之條文，就其所定數額
      提高為三倍」，是刑法第277條第1項之傷害罪，其所得科
      處之罰金刑已因刑法第33 條第5款之修正而實質變更為最
      高新臺幣3萬元，最低新臺幣1,000元。依被告行為時之刑
      罰法律，即罰金罰鍰提高標準條例第1 條前段提高倍數10
      倍及修正前刑法第33條第5款罰金最低額以銀元1元計算之
      規定，傷害罪所得科處之罰金刑最高為銀元1 萬元即新臺
      幣3萬元，最低為銀元1元即新臺幣3 元。經新、舊法比較
      適用結果，修正後之新法並無較有利於被告之情形，爰依
      刑法第2條第1項前段適用修正前之舊法。
（三）核被告所為，係犯修正前刑法第277條第1項之傷害罪。
（四）刑法第41 條第1項前段關於易科罰金之規定，新法修正為
      「犯最重本刑為五年以下有期徒刑以下之刑之罪，而受六
      個月以下有期徒刑或拘役之宣告者，得以新臺幣一千元、
      二千元或三千元折算一日，易科罰金」，惟依被告行為時
      之刑罰法律，即修正前第41 條第1項前段：「犯最重本刑
      為五年以下有期徒刑以下之刑之罪，而受六個月以下有期
      徒刑或拘役之宣告，因身體、教育、職業、家庭之關係或
      其他正當事由，執行顯有困難者，得以一元以上三元以下
      折算一日，易科罰金」，及修正前罰金罰鍰提高標準條例
      第2 條關於「依刑法第四十一條易科罰金者，均就其原定
      數額提高為一百倍折算一日；法律所定罰金數額未依本條
      例提高倍數，或其處罰法條無罰金刑之規定者，亦同」等
      規定，易科罰金之折算標準最高為銀元300元即新臺幣900
      元，最低為銀元100元即新臺幣300元，經比較修正前、後
      關於易科罰金之折算標準，修正後之規定並無較有利於被
      告之情形，爰依刑法第2條第1項前段適用修正前刑法第41
      條第1項前段及修正前罰金罰鍰提高標準條例第2條之規定
      。
（五）爰審酌被告犯後坦認犯行，態度尚佳，無前科，素行亦無
      不良，因工作不順及船舶細故等因素致一時衝動，造成之
      傷害尚輕，及高職畢業之智識程度等情狀，量處如主文所
      示之刑，並諭知易科罰金之折算標準。
據上論斷，應依刑事訴訟法第273 條之1第1項、第299條第1項前
段，刑法第2條第1項前段，修正前刑法第277條第1項、第41條第
1項前段，罰金罰鍰提高標準條例第1條前段，修正前罰金罰鍰提
高標準條例第2條，現行法規所定貨幣單位折算新臺幣條例第2條
，判決如主文。
本案經檢察官吳廣莉到庭執行職務。
中    華    民    國    95    年    11    月    10    日
                  刑事第二庭法  官  楊坤樵
以上正本證明與原本無異。
如不服本判決應於收受本判決後10日內向本院提出上訴書狀，其
未敘述上訴理由者，並得於提起上訴後10日內向本院補提理由書
狀(均須按他造當事人之人數附繕本)「切勿逕送上級法院」。
                            書記官  謝佩欣
中    華    民    國    95    年    11    月    13    日
附錄本案論罪科刑法條全文：
刑法第277條第1項
傷害人之身體或健康者，處三年以下有期徒刑、拘役或一千元以
下罰金。犯前項之罪因而致人於死者，處無期徒刑或七年以上有
期徒刑；致重傷者，處三年以上十年以下有期徒刑。


司法院資訊處製作；財團法人民間司法改革基金會備份。
